臺灣板橋地方法院刑事判決　　　　　　　94年度訴字第1703號
公　訴　人　臺灣板橋地方法院檢察署檢察官
被　　　告　甲○○
　　　　　　　　　　（現另案於臺灣臺北監獄臺北分監執行中）
上列被告因違反毒品危害防制條例案件，經檢察官提起公訴（94
年度核退毒偵字第1475號），被告於本院準備程序進行中就被訴
事實為有罪之陳述，經本院合議庭裁定由受命法官獨任進行簡式
審判程序，並判決如下：
    主  文
甲○○連續施用第二級毒品，累犯，處有期徒刑捌月；扣案如附
表所示編號2 所示之物均沒收銷燬之；如附表編號7 、8 所示之
物均沒收之。又連續施用第一級毒品，累犯，處有期徒刑壹年；
扣案如附所示編號1 所示之物均沒收銷燬之；如附表編號3 、4
、5 、6 、8 所示之物均沒收之；應執行有期徒刑壹年陸月，扣
案如附所示編號1 、2 所示之物均沒收銷燬之；如附表編號3、4
、5 、6 、7 、8 所示之物均沒收之。
    事  實
一、甲○○曾於民國79年、82年、84年、86年間犯有麻醉藥品條
    例罪前科多次，復因施用第2 級毒品案件，經本院以88年度
    毒聲字第1721號裁定送勒戒處所觀察、勒戒後，認無繼續施
    用毒品之傾向，嗣由臺灣板橋地方法院檢察署檢察官於民國
    88年3 月29日以88年度偵字第6332號為不起訴處分確定；又
    因施用第2 級毒品安非他命案件，經本院以88年度毒聲字第
    3312號裁定送勒戒處所觀察、勒戒後，認有繼續施用毒品之
    傾向，由同署檢察官以88年度偵字第13388 號聲請簡易判決
    處刑，經本院於89年1 月5 日以88年度板簡字第918 號判處
    有期徒刑6 月，而於89年2 月29日判決確定，並於90年9 月
    22日執行完畢；復於89年間因施用第2 級毒品案件，經同署
    檢察官以89年度毒偵字第3795號、第62 82 號聲請簡易判決
    處刑，經本院於90年6 月20日以90年度易字第1663號判處有
    期徒刑7 月，嗣於90年10月19日判決確定；又其另於91年間
    因施用第1 級毒品與第2 級毒品等案件，經同署檢察官以91
    年度毒偵字第632號提起公訴，並經本院於91年5 月27日以
    91年度訴字第745 號各判處有期徒刑10月與8 月，經定執行
    刑為有期徒刑1 年4 月，並於91年7 月4 日判決確定；並經
    本院以91年度毒聲字第783 號裁定令入戒治處所施以強制戒
    治? 年，於91年12月27日因停止戒治而釋放出所；嗣上開
    確定所處有期徒刑7 月與1 年4 月接續執行，而於93年4 月
    12日縮短刑期假釋出監；惟甲○○於93年間又因施用第2 級
    毒品安非他命案件，經同署檢察官以93年度毒偵字第2472號
    、第2710號、第3381號、第3445號提起公訴，由本院於93年
    9 月30日，以93年度易字第921 號判處有期徒刑6 月，並於
    同（93）年10月25日判決確定（嗣後自94年3 月25日入監，
    正執行中）；詎其竟不知悔改，另行基於施用第2 級毒品安
    非他命之概括犯意，自前案宣示判決（即93年9 月30日）後
    之93年10月1 日起至94年3 月24日止，在臺北縣中和市○○
    路381 號2 樓租屋處與三重市○○○路149 號12樓等地（起
    訴書漏載三重市○○○路149 號12樓地址，應予補正），先
    將第2 級毒品安非他命放置於玻璃球燒烤施用之方式，每隔
    3 天施用第2 級毒品安非他命3 、4 次，計連續施用第2 級
    毒品安非他命多次。
二、又甲○○另行基於施用第1 級毒品海洛因之概括犯意，自93
    年6 、7 月間起至94年3 月24日止，在上開中和市○○路38
    1 號2 樓租屋處與三重市○○○路149 號12樓等地（起訴書
    漏載三重市○○○路149 號12樓地址，應予補正），以香煙
    點燃第1 級毒品海洛因施用之方式施用第1 級毒品海洛因，
    每隔3 天施用第1 級毒品海洛因3 、4 次，計連續施用第1
    級毒品海洛因多次。
三、嗣甲○○於94年3 月24日17時25分許，在臺北縣三重市○○
    ○路14 9號12樓為警查獲，並經警扣得甲○○所有如附表編
    號1至8所示之物。
四、案經基隆市警察局移送臺灣板橋地方法院檢察署檢察官偵查
    起訴。
    理  由
一、被告甲○○於上開事實欄第一段、第二段所述時地分別連續
    施用第2 級毒品安非他命多次與連續施用第1 級毒品海洛因
    多次各等情，業據其於偵查中與本院調查及審理時供承不諱
    ；又被告甲○○於上開時地經警查獲後採尿檢驗結果，分別
    有安非他命陽性反應與嗎啡陽性反應各等情，此有台灣尖端
    先進生技醫藥股份有限公司濫用藥物（尿液）檢驗報告1 紙
    在卷足憑（94年度核退毒偵字第1475號偵查卷第2 頁）。又
    被告甲○○於上開事實欄第三段所述時地經警扣得如附表編
    號1 所示之白粉9 包與編號2 所示之3 小包與1 小包結晶體
    固狀物經分別送請鑑定結果，該附表編號1 所示之白粉9 包
    均含有第1 級毒品海洛因成分，合計淨重7 點05公克（空包
    裝總重2 點63公克）；該附表編號2 所示之3 小包與1 小包
    結晶體均含有甲基安非他命成分，含塑膠袋毛重各為2 點
    536 公克與0 點628 公克各等情，此有法務部調查局鑑定通
    知書1 紙與基隆市警察局函附行政院衛生署管制藥品管理局
    檢驗成績書（如檢驗成績書檢體編號Ｂ、Ｃ所示）及94年度
    保管字第2724號扣押物品清單（均影本）各1 紙在卷可稽（
    同上核退毒偵字第1475號偵查卷第6 頁；第3 、4 頁、第7
    頁）；此外，並有被告經警扣得如附表編號1 至8 所示之扣
    押物品目錄表2 紙及在卷可證（94年毒偵字第1900號偵查卷
    第20頁、第25頁）及經警扣得被告甲○○所有如附表編號3
    至8 所示供施用第1 級毒品海洛因、第2 級毒品安非他命及
    預備供施用第1 級毒品海洛因、第2 級毒品安非他命所用之
    物等各在卷足憑。本件事證明確，被告連續施用第1 級毒品
    海洛因、第2 級毒品安非他命等犯行均應堪認定。
二、查海洛因與安非他命分別屬於毒品危害防制條例第2 條第2
    項第1 款、第2 款所列之第1 級毒品、第2 級毒品；核被告
    甲○○所為，係犯毒品危害防制條例第10條第2 項之施用第
    二級毒品罪與第一級毒品罪；被告持有上開第二級毒品安非
    他命罪與第一級毒品海洛因罪之低度行為，各為施用第二級
    毒品安非他命與施用第一級毒品海洛因之高度行為所吸收，
    均不另論罪；被告先後多次施用第二級毒品安非他命與施用
    第一級毒品海洛因等犯行，均時間緊接，犯罪構成要件相同
    ，顯係各基於概括之犯意反覆為之，均應各依連續犯之規定
    各論以一罪並加重其刑。被告甲○○自93年6 、7 月間起連
    續施用第一級毒品海洛因犯行至94年3 月24日止等之施用第
    一級毒品海洛因事實部分，業據檢察官於本院審理時指述更
    正在卷（本院卷第59頁），並經被告於檢察官偵查時供明在
    卷（94年毒偵字第1900號偵查卷第36頁、第38頁），復據被
    告於本院審理時表示無意見等語在卷（本院卷第59頁），故
    被告自93年6 、7 月間起至93年9 月30日連續施用第一級毒
    品海洛因事實部分，本院自得併予審理，併予敘明。又被告
    除於上揭臺北縣中和市○○路381 號2 樓租屋處施用毒品安
    非他命與海洛因外，並於上開經警查獲處即三重市○○○路
    149 號12樓地點，亦有施用毒品安非他命與海洛因等情，業
    據被告甲○○於檢察官偵查時供明在卷（同上第1900號偵查
    卷第38頁），併予敘明。被告所犯上開連續施用第二級毒品
    安非他命罪與連續施用第一級毒品海洛因罪，因犯意個別，
    犯罪構成要件不同，應依數罪併合處罰。查被告有如事實欄
    所述之犯罪科刑執行情形（於90 年9月22日執行完畢），此
    有臺灣高等法院被告全國前案紀錄表1 紙在卷可稽，其於有
    期徒刑執行完畢後，5 年內再犯本件有期徒刑之本罪，應依
    刑法第47條累犯之規定加重其刑。爰審酌被告有如事實欄所
    載之多次毒品犯罪執行前科，除於90年9 月22日所犯毒品罪
    經執行完畢後；復因再犯毒品罪於90年6 月20日與91年5 月
    27 日 經本院分別判處有期徒刑7 月及1 年4 月確定；並經
    本院以91年度毒聲字第783 號裁定令入戒治處所施以強制戒
    治?年，於91年12月27日因停止戒治而釋放出所；且上開有
    期徒刑7 月與1 年4 月嗣經執行後亦於93年4 月12日縮短刑
    期假釋出監各等情，此有上開被告全國前案紀錄表1 紙在卷
    足憑；其於上開有期徒刑執行完畢後及其後另犯毒品罪經判
    刑確定執行嗣經假釋後，於假釋期間再犯本罪與被告係自行
    施用第二級毒品安非他命和第一級毒品海洛因，與施用上開
    第二級毒品安非他命與第一級毒品罪之施用時間各達6 月與
    10月等期間，被告於犯後已坦承犯行，態度良好，已有悔意
    等一切情狀，各量處如主文所示之刑，並定其應執行刑，以
    示懲儆。
三、
1、沒收銷燬部分：
（1）、 如附表編號1 所示之海洛因玖包（合計淨重柒點零伍公
        克；空包裝總重貳點陸參公克；該塑膠袋9 個與海洛因
        無法析離），均係被告甲○○所有供如事實欄第二段所
        述施用第1 級毒品海洛所用之物，自應依毒品危害防制
        條例第18條第1 項前段規定，均宣告沒收銷燬。
（2）、 如附表編號2 所示之安非他命參小包（含塑膠袋總毛重
        貳點伍參陸公克；該塑膠袋3 個與安非他命無法析離）
        ）及壹小包（含塑膠袋毛重零點陸貳捌公克；該塑膠袋
        1 個與安非他命無法析離）（起訴書漏載該壹小包毛重
        零點陸貳捌公克）均係被告甲○○所有供施用第2 級毒
        品安非他命所用之物，自應依毒品危害防制條例第18
        條第1 項前段規定，均宣告沒收銷燬。
2、沒收部分：
（1）、如附表編號3 所示之電子磅秤1 個，係被告甲○○所有
       秤第1 級毒品海洛因以供如事實欄第二段所述，施用第1
       級毒品海洛因所用之物。
（2）、如附表編號4 所示塑膠分裝袋共3 包（型號為0 號與3
       號），係被告甲○○所有供裝第1 級毒品海洛因，以預
       備供如事實欄第二段所述，施用第1 級毒品海洛因所用
       之物。
（3）、如附表編號5 所示杓子2 支，係被告甲○○所有供如事
       實欄第二段所述，施用第1 級毒品海洛因所用之物。
（4）、如附表編號6 所示之注射針筒1 支係被告甲○○所有預
       備供如事實欄第二段所述施用注射第1 級毒品海洛因所
       用之物。
（5）、如附表編號7 所示之吸食器1 組，係被告甲○○所有供
       如事實欄第一段所述施用第2 級毒品安非他命所用之物
       。
（6）、如附表編號8 所示塑膠鏟（吸管）2 支，均是被告甲○
       ○所有供如事實欄第一段所述施用第2 級毒品安非他命
       所用之物與供如事實欄第二段所述施用第1 級毒品海洛
       因所用之物。
（7）、上述（1）至 （4）及 （6）所 述之物品，均係被告甲
       ○○所有供施用第1 級毒品海洛因所用之物或預備供施
       用第1 級毒品海洛因所用之物；上開（5）及 （6）所述
       之物品，均係被告甲○○所有供施用第2 級毒品安非他
       命所用之物或預備供施用第2 級毒品安非他命所用之物
       業據被告於本院審理時供明在卷，均應依刑法第38條第1
       項第2 款、第3 款宣告沒收之。
據上論斷，應依刑事訴訟法第299 條第1 項前段、第273 條之1
第1 項、毒品危害防制條第10條第2 項、第1 項、第18條第1 項
前段；刑法第11條前段、第56條、第47條、第51條第5 款、第38
條第1 項第2 款、第3 款，判決如主文。
本案經檢察官林俊儀到庭執行職務。
中　　華　　民　　國　　94　　年　　11　　月　　25　日
              刑事第五庭    法　官  陳坤地
上列正本證明與原本無異。
如不服本判決，應於判決送達後10日內向本院提出上訴狀。
                            書記官  李淑秋
中　　華　　民　　國　　94　　年　　11　　月　　25　　日
附錄本案論罪科刑法條全文
毒品危害防制條例第10條：
施用第1級毒品者，處6月以上5年以下有期徒刑。
施用第2級毒品者，處3年以下有期徒刑。
附表：
1、
甲○○所有供施用第1 級毒品之海洛因玖包（合計淨重柒點零伍
公克；空包裝總重貳點陸參公克；該塑膠袋9 個與海洛因無法析
離）。
2、
甲○○所有供施用第2 級毒品之安非他命參小包（含塑膠袋總毛
重貳點伍參陸公克；該塑膠袋3 個與安非他命無法析離）；及壹
小包（含塑膠袋毛重零點陸貳捌公克；該塑膠袋1 個與安非他命
無法析離）（起訴書漏載該壹小包毛重零點陸貳捌公克）。
3、
甲○○所有秤第1 級毒品海洛因以供施用第1 級毒品海洛因所用
之電子磅秤壹個。
4、
甲○○所有供裝第1 級毒品海洛因，以預備供施用第1 級毒品海
洛因所用之塑膠分裝袋共參包（型號為0號與3號）。
5、
甲○○所有供施用第1 級毒品海洛因所用之杓子貳支。
6、
甲○○所有預備供施用注射第1 級毒品海洛因所用之注射針筒壹
支。
7、
甲○○所有供施用第2 級毒品安非他命所用之吸食器壹組。
8、
甲○○所有供施用第1 級毒品海洛因與第2 級毒品安非他命所用
之塑膠鏟（吸管）貳支。
